```{r setup, include=FALSE}
knitr::opts_chunk$set(echo = TRUE, tidy = TRUE)
library(GWmodel)
library(knitr)
library(pander)
library(kableExtra)
library(dplyr)
library(tidyr)
library(ggplot2)
library(ggcorrplot)
suppressPackageStartupMessages(library(tidyverse))
library(reticulate)
require(effects)
library(spatialreg)
source("Functions_TFM.R")
source("Functions.R")
```

# Generar plot "Geographically Weighted Regression"

```{r}
pl_pt2<-function(df,size2,color2,dd=5,sz=500){
  
  volterars=0
  volterarc=0
  
  if (!is.numeric(size2)) {  df$size<-as.numeric(as.factor(size2)) }
  if (!is.numeric(color2)) { df$color<-as.numeric(as.factor(color2))}
  if (is.numeric(size2)) {  df$size<-(size2) }
  if (is.numeric(color2)) { df$color<-(color2)}
  x<-dd 
  dd<-seq(0,1,1/dd)
  
  if (volterars==1){      df$size<-(max(df$size)+1-df$size)    }
  if (volterarc==1){      df$color<-(max(df$color)+1-df$color)    } 
  
  
  if (length(unique(df$color))<10){    pal <- colorBin(palette = "RdYlBu", domain = df$color ,bins = length(levels(as.factor(df$color))) , na.color = "grey40", reverse = T) }
  if (length(unique(df$color))>=10){   pal <- colorBin(palette = "RdYlBu", domain = df$color ,bins = unique(quantile(df$color, dd )), na.color = "grey40", reverse = T) }
  
  a<-as.character(cut(as.numeric(as.factor(df$size)),breaks=x))
  a<-as.numeric(as.factor(a))
  
  
   pintar<-leaflet() %>%
    addTiles() %>%
    addLegend(pal = pal, values = round(df$color, 1), position = "bottomright", title = "") %>%
    addCircles(data=df,lng =df$lon ,lat =df$lat , stroke = FALSE, opacity = 0.5,fillOpacity = 0.5,
               color =pal(df$color),radius=a*sz)
  
  return(pintar)
  
}
```

# Importar BDD

```{r}
tabla_raw<-read.csv("tabla_raw.csv",sep=",",encoding="UTF-8")
head(tabla_raw)

```

```{r}
tabla <- pivot_wider(tabla_raw,
            names_from = "distrito", 
            values_from = 'distrito', 
            values_fill = 0,
            values_fn = function(x) 1)
```

```{r }
formula_completa<-as.formula('log.pm~habitaciones+baths+terraza+ascensor+aire+garaje+piscina+trastero+armarios+reformar+exterior+balcon+duplex+estudio+piso+dens_cc+dens_hospital+log.dist_tp+dens_colegios+dist_centro+arganzuela+barajas+carabanchel+centro+chamartin+chamberi+ciudad_lineal+fuencarral+hortaleza+latina+moncloa+moratalaz+puente_de_vallecas+retiro+salamanca+san_blas+tetuan+usera+vicalvaro+villa_de_vallecas')
```

```{r}
colnames(tabla) <- gsub("-","_", colnames(tabla))
```

```{r}
glimpse(tabla)
```
# Generar dataset TRAIN y TEST

```{r}
## 70% of the sample size
smp_size <- floor(0.70 * nrow(tabla))

## set the seed to make your partition reproducible
set.seed(123)
train_ind <- sample(seq_len(nrow(tabla)), size = smp_size)

train <- tabla[train_ind, ]
test <- tabla[-train_ind, ]
```

# Transformación y calculo del ancho de banda idoneo

```{r warning=FALSE}
#Convierto mi base de datos en base de datos espacial
puntos_sp<-train
coordinates(puntos_sp)<- c("lon","lat")
proj4string(puntos_sp) <- CRS("+proj=longlat +datum=WGS84")
#Obtenemos el mejor BW
bw <- gwr.sel(formula=formula_completa, data=puntos_sp)

paste("El mejor ancho de banda es:",bw)
```

```{r}
bw
```


Una vez hemos determinado el ancho ideal, procedemos a estimar el modelo en el cual solo habrá un parámetro (*intercept*): 

```{r warning=FALSE,message=FALSE}
#Modelizamos los residuos con una constante
g <- gwr(formula=formula_completa, data=puntos_sp, bandwidth=bw)
```

```{r}
summary(g)
```

```{r}
summary(g$SDF)
```


Representando gráficamente la variación de este parámetro:
```{r results='asis', size="small",warning=FALSE,message=FALSE}
train$intercept<-g$SDF$`localR2`
train$registro<-1
pl_pt2(train,color2 = train$intercept,size2 =train$registro ,dd = 6) 
```


```{r warning=FALSE,message=FALSE}
#Test the model

test1<-dplyr::select(test,log.pm,lat,lon,habitaciones,baths,terraza,ascensor,aire,garaje,piscina,trastero,armarios,reformar,exterior,balcon,duplex,estudio,piso,dens_cc,dens_hospital,log.dist_tp,dens_colegios,dist_centro,arganzuela,barajas,carabanchel,centro,chamartin,chamberi,ciudad_lineal,fuencarral,hortaleza,latina,moncloa,moratalaz,puente_de_vallecas,retiro,salamanca,san_blas,tetuan,usera,vicalvaro,villa_de_vallecas)

#test1 <- dplyr::select(test, -id, -price, -precio.metro, -planta, -construccion, -metros, -exacta, -zonas.verdes, -buen.estado, -obra.nueva, -chalet, -atico, -calle, -dist_cc, -dist_hospital, -dist_tp, -dens_tp, -dist_colegios, -dist_centro, -log.dist_hospital, -log.dist_colegios, -distrito)
puntos_sp_test<-test1
coordinates(puntos_sp_test)<- c("lon","lat")
proj4string(puntos_sp_test) <- CRS("+proj=longlat +datum=WGS84")


g_test <- gwr.predict(formula=formula_completa, data = puntos_sp_test, bw=bw)
summary(g_test$SDF)
```


```{r}
g_test
```



```{r results='asis', size="small",warning=FALSE,message=FALSE}
test$intercept<-g_test$SDF$Intercept_coef
test$registro<-1
pl_pt2(test,color2 = test$intercept,size2 =test$registro ,dd = 6) 
```
# Predicción

```{r}
y_pred_gwr <- g_test$SDF$prediction
```

```{r}
residuos_puros <- y_pred_gwr - test$log.pm
```

```{r results='asis', size="small",warning=FALSE,message=FALSE}
test$intercept<-residuos_puros
test$registro<-1
pl_pt2(test,color2 = test$intercept,size2 =test$registro ,dd = 6) 
```

# Residuos

```{r}
#Sum of Squared Errors
SSE=sum((residuos_puros) **2)
SSE
```

```{r}
#Residual Standard error
k=length(g$lm$coefficients)-1 #Resto 1 para ignorar beta_0
n=length(y_pred_gwr)
sqrt(SSE/(n-(1+k)))
```


```{r}
#R-Squared
n=length(test$log.pm)
SSyy=sum((test$log.pm-mean(test$log.pm))**2)
1-SSE/SSyy
```


```{r}
#Adjusted R-Squared
1-(SSE/SSyy)*(n-1)/(n-(k+1))
```

# Jarque Bera

```{r}
jarqueberaTest(residuos_puros)
```

# I Moran

```{r}
nb_test <- knn2nb(knearneigh(cbind(test$lon, test$lat), k=10))
attr(nb_test,"region.id") <- rownames(test)
moran.test(x = residuos_puros, listw = nb2listw(nb_test, style="W"))
moran.plot(x = residuos_puros, listw = nb2listw(nb_test, style="W"),main="Gráfico I Moran")
```

```{r}
plot(scale(y_pred_gwr, center= T, scale= T), scale(residuos_puros, center= T, scale= T), xlab = "y_pred tipificada", ylab = "Residuos tipificados", main="Residuos vs. fit tipificados")
```
# QQ plot

```{r}
#q-qPlot
qqnorm(residuos_puros, main="Normal Q-Q Plot (forward)")
qqline(residuos_puros)
```


# SATSCAN:

```{r}
#SatScan
# LEER SHFILE
source("FunctionsSatscan.R")
#################
Geo_MU <-readOGR(dsn="./2019_CP_Spain","Capa_CP_Poligonos")
Geo_MU@data$C5<-(as.numeric(as.character(Geo_MU@data$MUNICODE)))
Geo_MU   <- spTransform(Geo_MU, CRS("+proj=longlat +datum=WGS84"))
Centroides<-as.data.frame(gPointOnSurface(Geo_MU, byid = T)@coords) 
Geo_MU@data<-cbind(Geo_MU@data,Centroides)
Geo_MU@data$ID1<-c(1:nrow(Geo_MU@data))
Geo_CP<-Geo_MU
```

```{r}
test_satscan <- tabla[-train_ind, ]

test_satscan$response <- residuos_puros #residuos del modelo

test_satscan$LAT_IND <- test_satscan$lat

test_satscan$LONG_IND <- test_satscan$lon

ak_gwr<-agreg(GEO =Geo_CP,pt = test_satscan,rr = 25,punto_raster = 0 )

sk_gwr<-SatScanp(GEO =ak_gwr[[1]]@data,rates = 1,shape = 1,MT = 5,AT =1,reps=99  )
```

```{r}
ak_gwr[[1]]@data
```


```{r}
print(table(sk_gwr$gis$P_VALUE))
```

```{r}
print_sk(xx = ak_gwr[[1]]@data,sk=sk_gwr,pv=0.1)
print_sk(xx = ak_gwr[[1]]@data,sk=sk_gwr,pv=0.5)
print_sk(xx = ak_gwr[[1]]@data,sk=sk_gwr,pv=1)
```
